---
title: "Questão 9.6"
output: html_notebook
---

Temos uma amostra aleatória de uma variável aleatória que depende de um parâmetro não conhecido (theta). O próprio enunciado informa que o estimador para theta é a variância amostral, S2.

# item a

Obtenha as estimativas de jackknife para theta e para a variância de theta.hat (estimativa da variância do estimador de Jackknife).

```{r inserindo dados, echo=FALSE}
n <- 5
x<-c(2.1,1.7,4,1.8,5)

```

Primeiro, vamos encontrar o estimador de Jackknife para o parâmetro desejado: a variância populacional. Para tanto, implementarei o algoritmo de Jackknife e depois como maneira alternativa usarei o pacote bootstrap.

Lembrando que para chegar no estimador de Jackknife é preciso ter duas informações antes: 1) estimadores das reamostras 2) pseudo valores de Jackknife

Implementação do algoritmo

```{r 1A-estimador pontual 1 de Jackknife implementado}
# Estimador baseado em todas as observações da amostra
theta.hat <- var(x)

# Estimadores baseados em n-1 observações (estimadores de cada reamostra)
theta.hat.i <- NULL
for (i in 1:n) {
  theta.hat.i[i] <- var(x[-i]) ## atenção aqui, theta.hat.i tem que ser igual ao theta.hat (media, var etc)
}

# Pseudo-valores de Jackknife
theta.til <- NULL
for (i in 1:n) {
  theta.til[i] <- n*theta.hat-(n-1)*theta.hat.i[i]
}

# Estimador pontual de Jackknife para o parâmetro desejado (variância populacional)
theta.jack <- mean(theta.til)
theta.jack
```

Estimador de Jackknife usando o pacote bootstrap. Vemos que o estimador pontual de Jackknife para o parâmetro é igual ao estimador amostral do parâmetro (S2).

```{r 1A-estimador pontual 1 de Jackknife com pacote}
library(bootstrap)

# Informações gerais
jackknife(x,function(x)var(x))

# Estimador de S2 para toda amostra
(theta.hat <- var(x))

# Estimador de cada reamostra
(theta.hat.i <- jackknife(x,function(x)var(x))$jack.values)

# Pseudo-valores de jackknife
(theta.til <- n*theta.hat-(n-1)*theta.hat.i)

# Estimador de Jackknife para o parâmetro desejado (variância populacional)
theta.jack.lib <- mean(theta.til)
theta.jack.lib

# Variância do estimador
(jackknife(x,function(x)var(x))$jack.se)^2
```

Agora vamos obter as estimativas de Jackknife para variância de theta.hat (estimativa da variância da variância populacional estimada)

```{r 1A-estimador 2 de Jackknife}
theta.jack2 <- (1/(n*(n-1)))*sum((theta.til-theta.jack)^2)
theta.jack2
```

```{r 1A-estimador intervalar 1 de jackknife}
n <- 5
alpha <- 0.05
li <- theta.jack.lib-qt(1-alpha/2,n-1)*jackknife(x,function(x)var(x))$jack.se
ls <- theta.jack.lib+qt(1-alpha/2,n-1)*jackknife(x,function(x)var(x))$jack.se

(intervalo <- c(li,ls))
```

# item b

Encontrar intervalo simétrico de 95% de confiança para theta baseado no estimador de Jackknife

```{r 1B-intervalo de confiança}
li <- theta.jack.lib-qt(1-alpha/2,n-1)*jackknife(x,function(x)var(x))$jack.se
ls <- theta.jack.lib+qt(1-alpha/2,n-1)*jackknife(x,function(x)var(x))$jack.se

intervalo <- c(li,ls)
intervalo
```

# item c

Suponha que theta.hat=mínimo. Refazer os itens (a) e (b)

```{r 1C-estimador pontual 1 de Jackknife}
# Cacular o estimador de Jackknife e a variância desse estimador

# Estimador do Mínimo: mínimo amostral
(theta.hat <- min(x))

# Estimadores de cada reamostra
(theta.hat.i <- jackknife(x,function(x)min(x))$jack.values)

# Pseudo-valores de Jackknife
(theta.til <- n*theta.hat-(n-1)*theta.hat.i)

# Estimador de Jackknife
(theta.jack.lib <- mean(theta.til))

```

```{r 1C-estimador intervalar 1 de Jackknife}
li <- theta.jack.lib-qt(1-alpha/2,n-1)*jackknife(x,function(x)min(x))$jack.se
ls <- theta.jack.lib+qt(1-alpha/2,n-1)*jackknife(x,function(x)min(x))$jack.se

intervalo <- c(li,ls)
intervalo

```
